

# Développeur Fullstack

#### **MON PROFIL**

Après une dizaine d'année d'expérience dans le commercial, j'ai décidé de me réorienter dans la programmation. Domaine pour lequel je me passionne.
L'environnement offert par la méthode agile est en accord avec mes valeurs. J'ai pour ambition d'affiner mes compétences afin d'entreprendre une longue carrière et de devenir expert dans ce domaine.

#### CONTACT

0496/77.25.54

P Belgique, Liège

sebastienbya@gmail.com

in Linkedin

GitHub

→ Permis B – Véhicule personnel

#### **LANGUES**

Français: Langue maternelle

Anglais: Bonnes Connaissances

# Bya Sébastien

# **COMPÉTENCE INFORMATIQUE**

C#.NET

• TDD

**Entity Framework** 

Java

ASP MVC •

Design Pattern

HTML

SSIS

• Conception DB

• CSS

IONIC

Administer SQL

PHPWinform

• UML

Programmer SQL

VVIIIIOI

Blazor

LINQ / ADO.NETT-SQL-DML

WPF

NET CoreWeb API

T-SQL-DiSécurité

Javascript

• Angular

Jecume / F

Typescript • Angular

Logique / POO

#### **FORMATION**

#### Développeur C# .NET

Décembre 2022

Formation qualifiante à technifutur où j'ai pu acquérir la plupart des compétences citées ci-dessus.

### Initiation à la programmation

Novembre 2021

Formation pré-qualifiante é technifutur / proforma où je me suis initié à la programmation (Java) en attente d'une formation qualifiante.

#### Scolarité

Juin 2012

Étude secondaire supérieur en sciences fortes.

## **EXPÉRIENCE PROFESSIONNELLE**

2021 Réassortisseur

Intermarché

**Ouvrier chauffagiste** 

BF chauffage

2020 Réassortisseur-Caisse-Loterie-Panos

Q8

2018-2019 Magasinier-Livreur

BF chauffage

2014-2016 Entretiens-Livraison-soins

SRPA

2007-2013 Réassortisseur-Magasinier-Service clients

Média Markt